臺灣新北地方法院刑事判決
111年度審交訴字第136號
公  訴  人  臺灣新北地方檢察署檢察官
被      告  乙○○



選任辯護人  陳育瑄律師
上列被告因過失致死案件，經檢察官提起公訴（111年度調偵字
第1365號、111年度偵字第17837號），被告為有罪之陳述，經本
院合議庭裁定由受命法官獨任進行簡式審判程序，判決如下：
    主  文
乙○○犯過失致死罪，處有期徒刑捌月。
    事  實
一、乙○○為址設新北市○○區○○路00號「燁旺鋼管有限公司」（下
    稱燁旺公司）之員工，負責駕駛大貨車載運鋼筋之工作。其
    於民國111年3月1日10時48分許，駕駛車牌號碼000-00號燁
    旺公司所有之自用大貨車載運鋼筋送貨，沿新北市蘆洲區環
    堤大道由三重往蘆洲方向行駛，行經環堤大道及上下二號越
    堤道路三岔路口時，本應注意汽車行駛至交岔路口，其行進
    應遵守燈光號誌，且車輛面對圓形紅燈表示禁止通行，不得
    超越停止線或進入路口，而依當時天候晴、日間自然光線、
    柏油路面乾燥無缺陷、無障礙物、視距良好，並無不能注意
    情況，竟疏未注意遵守紅燈應停止行進之號誌，貿然闖越二
    號越堤道口紅燈向左轉彎，適有金帆俊騎乘車牌號碼000-00
    00號普通重型機車，沿同路段往三重方向綠燈直行至此處，
    見狀閃煞不及，2車因而發生碰撞，致金帆俊人車倒地，經
    緊急送往新光醫院急救，仍因本案交通事故致其顱底骨折合
    併兩側胸腔內出血、上呼吸道血液吸入導致急性呼吸衰竭而
    死亡。
二、案經臺灣新北地方檢察署簽分暨金帆俊之配偶丙○○訴由新北
    市政府警察局蘆洲分局報告臺灣新北地方檢察署檢察官偵查
    起訴。
    理  由
一、程序方面：
　　本件被告乙○○所犯係死刑、無期徒刑、最輕本刑為3年以 上
    有期徒刑或高等法院管轄第一審案件以外之罪，於準備程 
    序進行中，被告先就被訴事實為有罪之陳述，經本院告知簡
     式審判程序之旨，並聽取公訴人、被告及辯護人之意見後
    ，認適宜改依簡式審判程序進行，爰依刑事訴訟法第273條
    之1第1項規定，裁定進行簡式審判程序，合先敘明。
二、實體方面：
  ㈠認定犯罪事實所憑的證據及理由：
    1.前揭犯罪事實，業據被告於警詢、偵查及本院準備程序與
      審理時自白不諱（111年度相字第295號相驗卷〈下稱第295
      號相卷〉第17頁、第19頁、第120頁、第123頁至反面及本
      院卷附111年9月6日準備程序筆錄、111年10月18日準備程
      序及與簡式審判筆錄），並經證人即告訴人丙○○於警詢及
      偵查中指述明確（第295號相卷第23頁、第25頁、第119頁
      ），復有道路交通事故現場圖、道路交通事故調查報告表
      （一）、（二）、道路交通事故肇事人自首情形記錄表、
      公路監理電子閘門系統查詢結果、新北市政府警察局舉發
      違反道路交通管理事件通知單、新北市政府警察局蘆洲分
      局現場勘察報告暨勘察照片100張、臺灣新北地方檢察署
      勘（相）驗筆錄、臺灣新北地方檢察署檢驗報告書、臺灣
      新北地方檢察署相驗屍體證明書、新光醫療財團法人新光
      吳火獅紀念醫院乙種診斷證明書各1份、現場及監視器錄
      影畫面翻拍照片共20張、相驗屍體照片52張在卷可稽（第
      295號相卷第27頁、第39頁、第43頁、第45頁、第49頁至
      第67頁、第69頁至第89頁、第91頁、第97頁、第113頁、
      第117頁、第121頁、第133頁至第143頁、第149頁至第163
      頁；111年度偵字第14413號偵查卷第19頁至第173頁），
      基上，足見被告前揭任意性之自白，核與事實相符，應堪
      採信。
    2.本件過失原因及因果關係的認定：
　　　按汽車行駛至交岔路口，其行進、轉彎，應遵守燈光號誌
      ，道路交通安全規則第102條第1項第1款前段定有明文。
      次按行車管制號誌各燈號顯示之意義如左：五、圓形紅燈
      ㈠車輛面對圓形紅燈表示禁止通行，不得超越停止線或進
      入路口，亦為道路交通標誌標線號誌設置規則第206條第5
      款第1目所明定。查：被告考領有普通貨車駕照，有公路
      監理電子閘門系統查詢結果附卷可憑(第295號相卷第97頁
      )，對於上開規定自應知之甚明，且據上開道路交通事故
      調查報告表所載，當時天候晴、日間自然光線、柏油路面
      、路面乾燥、無缺陷、無障礙物，視距良好，客觀上並無
      不能注意之情形，竟於其行向之行車管制號誌仍為紅燈時
      ，竟貿然闖越紅燈駛入該交岔路口，肇致本件交通事故發
      生，是被告顯有過失甚明。又被害人金帆俊因本件交通事
      故受有如事實欄所載之傷勢因而致死，此與被告上述過失
      行為，顯有相當因果關係。綜上所述，本件事證已臻明確
      ，被告犯行堪以認定。
  ㈡論罪科刑理由：
    1.核被告所為，係犯刑法第276條之過失致人於死罪。
　　2.自首，減輕其刑：
　　　查：被告於肇事後，即停留於案發現場，於其犯罪未經有
      偵查犯罪職權之公務員發覺前，主動向前往現場處理之警
      員自首坦承肇事而接受裁判，此有上開道路交通事故肇事
      人自首情形記錄表1紙在卷可按（第295號相卷第91頁），
      被告行為合於自首要件，爰依刑法第62條前段之規定減輕
      其刑。
　　3.刑法第57條科刑審酌：
　　　爰以行為人之責任為基礎，並審酌被告疏未注意遵守相關
      之道路交通規範，因一己疏失肇生本件交通事故，造成被
      害人死亡此一無法彌補之損害，使被害人家屬痛失至親，
      誠屬不該；況被告考領有合格之貨車駕駛執照，其駕駛經
      驗及對交通規則之認識應屬充分，竟於行車時未注意遵守
      燈光號誌，闖越紅燈通過二號越堤道之交岔路口，直接撞
      擊綠燈起步通過該路口、由被害人騎乘之機車，過失之情
      節至為重大；惟念及被告犯後坦承犯行，態度尚可，兼衡
      其自陳高中畢業之智識程度、已婚、目前從事司機，家中
      尚有有3名未成年子女、年邁雙親賴其照顧（本院111年10
      月18日簡式審判筆錄第4頁），暨被告曾尋求與被害人家
      屬和解之機會，然因雙方對於賠償金額差距過大致未能成
      立和解之客觀情形等一切情狀，量處如主文所示之刑。
三、適用之法律：
  ㈠刑事訴訟法第273條之1第1項、第299條第1項前段。
  ㈡刑法第276條、第62條前段。
　㈢刑法施行法第1條之1第1項。
本案經檢察官甲○○偵查起訴，由檢察官黃明絹到庭執行職務。
中　　華　　民　　國　　111 　年　　11　　月　　15　　日
                  刑事第二十四庭法  官 潘 長 生 
上列正本證明與原本無異。
如不服本判決，應於判決送達後20日內敘明上訴理由，向本院提
出上訴狀 (應附繕本) ，上訴於臺灣高等法院。其未敘述上訴理
由者，應於上訴期間屆滿後20日內向本院補提理由書「切勿逕送
上級法院」。
                                書記官 許 雅 琪
中　　華　　民　　國　　111 　年　　11　　月　　15　　日
附錄本案論罪科刑法條全文：
中華民國刑法第276條
因過失致人於死者，處5年以下有期徒刑、拘役或50萬元以下罰
金。